【裁判字號】    98,審重訴,1400
【裁判日期】    981229
【裁判案由】    確認支付命令不生效力
【裁判全文】
臺灣臺北地方法院民事裁定          98年度審重訴字第1400號
原      告  甲○○
訴訟代理人  陳隆律師
複代理人    林哲建律師
被      告  乙○○
上列當事人間確認支付命令不生效力事件本院裁定如下：
    主  文
本件移送臺灣板橋地方法院。
    理  由
一、按訴訟之全部或一部，法院認為無管轄權者，依原告聲請或
    依職權以裁定移送於其管轄法院；移送訴訟之裁定確定時，
    受移送之法院受其羈束。前項法院，不得以該訴訟更移送於
    他法院。但專屬於他法院管轄者，不在此限，民事訴訟法第
    28條第1項、第30條亦有明文。次按，債務人對於支付命令
    未於法定期間合法提出異議者，支付命令與確定判決有同一
    之效力。前項支付命令有民事訴訟法第496條第1項之情形者
    ，得提起再審之訴，並以原支付命令之聲請，視為起訴，民
    事訴訟法第521條定有明文。復按再審之訴，專屬為判決之
    原法院管轄，民事訴訟法第499條第1項亦定有明文可參。
二、本件依起訴狀所載，原告主張被告誣指原告對其有詐欺行為
    而向臺灣板橋地方法院（下稱板橋地院）聲請核發支付命令
    ，板橋地院以98年度司促字第24525號支付命令送達予伊胞
    弟收受，因伊經伊胞弟通知收受上開支付命令而欲對支付命
    令異議時，遭法院任伊所提異議已逾法定期間而遭駁回，仍
    核發該支付命令確定證書予伊，惟伊認伊已於合法送達後之
    法定期間內提出異議，爰起訴請求確認該支付命令對伊不生
    效力等語。然查，本件訴訟乃對確定支付命令不服提起救濟
    ，而依前揭民事訴訟法第521條規定，未經合法異議之確定
    支付命令與確定判決有同一之效力，僅得提起再審之訴將確
    定支付命令廢棄以資救濟。又由上可知，核發確定支付命令
    之法院為板橋地院，本件原告對原支付命令不服提起救濟，
    是亦包含提起再審之訴之意思，依民事訴訟法第499條第1項
    規定應專屬由板橋地院管轄，又原告前向板橋地院提起本件
    訴訟，雖經板橋地院以98年度重訴字第420號裁定移送本院
    ，然原告既主張本件訴訟係為對於確定支付命令之救濟即有
    提起再審之訴之意思（參原告98年12月28日民事陳報狀），
    揆諸首揭說明，本院不受移送管轄裁定之拘束，而認為係一
    有管轄權之法院，爰依原告聲請將本件移送於該管轄法院。
三、依首開法條裁定如主文。
中    華    民    國    98    年    12    月    29    日
                  民事第六庭    法  官  黃柄縉
以上正本係照原本作成
如對本裁定抗告須於裁定送達後10日內向本院提出抗告狀，並繳
納抗告費新臺幣1,000元
中    華    民    國    98    年    12    月    29    日
                                書記官  洪仕萱

司法院資訊處製作；財團法人民間司法改革基金會備份。
